【裁判字號】    97,訴,1913
【裁判日期】    980311
【裁判案由】    違反毒品危害防制條例
【裁判全文】
臺灣臺南地方法院刑事判決              97年度訴字第1913號
公  訴  人  臺灣臺南地方法院檢察署檢察官
被      告  乙○○
上列被告因違反毒品危害防制條例案件，經檢察官提起公訴（97
年度毒偵字第2418號、第2428號），被告於準備程序期日就被訴
事實為有罪之陳述，本院合議庭裁定由受命法官獨任進行簡式審
判程序，判決如下：
    主  文
乙○○施用第二級毒品，累犯，處有期徒刑肆月；又施用第一級
毒品，累犯，處有期徒刑捌月；又施用第一級毒品，累犯，處有
期徒刑捌月。應執行有期徒刑壹年陸月。
    事  實
一、乙○○前因違反肅清煙毒條例等案件，經臺灣高等法院臺南
    分院以八十二年度上重訴字第一三四八號合併判處應執行有
    期徒刑九年確定，經入監執行嗣因假釋出監後，再經撤銷假
    釋與他案接續執行殘刑，於民國九十四年七月四日縮短刑期
    執行完畢出監。其復因施用毒品案件，經本院以九十五年度
    毒聲字第五四五號裁定送觀察勒戒後，因認有繼續施用毒品
    傾向，經本院以九十六年度毒聲字第一四四號裁定令入戒治
    處所施以強制戒治，於九十七年一月十四日停止強制戒治釋
    放出所，於九十七年三月十一日期滿執行完畢。詎乙○○仍
    未戒除毒癮，於前揭強制戒治執行完畢釋放後五年內，復分
    別基於施用第一級毒品海洛因及第二級毒品安非他命之犯意
    ：
  (一)於九十七年七月八日凌晨一時三十分許，在臺南縣永康市○
    ○路242號（起訴書誤載為224號）四樓居所房間內，以玻璃
    球承接燒烤方式，施用第二級毒品安非他命一次，復於同日
    上午九時許在上址，以針筒注射方式，施用第一級毒品海洛
    因一次。嗣於同日上午十一時二十分許，在臺南縣仁德鄉○
    ○村○○路○段711號前，因形跡可疑經警攔查後，發現其雙
    臂有針孔痕跡，經其同意於同日為警採集尿液送驗，結果呈
    可待因、嗎啡及甲基安非他命陽性反應，始悉上情。
  (二)於九十七年七月三十一日晚間十時許（起訴書記載為九十七
    年八月一日晚間十一時零分為警採尿時間前回溯二十六小時
    內之某時），在前揭居所房間內，以針筒注射方式，施用第
    一級毒品海洛因一次。嗣於翌日（八月一日）晚間十時五十
    一分許，乙○○因案到警局說明，經其同意後於同日晚間十
    一時許，為警採集尿液送驗，結果呈可待因及嗎啡陽性反應
    ，始悉上情。
二、案經臺南縣警察局永康分局及歸仁分局分別報請臺灣臺南地
    方法院檢察署檢察官偵查起訴。
    理  由
一、本件係經被告乙○○於本院當庭表示認罪，而以簡式審判程
    序加以審理，此有本院九十八年二月二十五日準備程序筆錄
    及同日審判筆錄各一份附卷可憑，則依據刑事訴訟法第二百
    七十三條之二、同法第一百五十九條第二項之規定，本件不
    適用傳聞法則有關限制證據能力之相關規定，合先敘明。
二、上揭事實，業據被告於本院審理時均坦承不諱，並當庭為認
    罪之表示（見九十八年二月二十五日準備程序筆錄），而被
    告經二次採尿送驗後，係呈安非他命類及鴉片類陽性反應、
    鴉片類陽性反應，此有正修科技大學超微量研究科技中心於
    九十七年七月二十二日、八月十四日出具之檢驗報告（檢體
    資料：097Ｉ115號、097Ｊ236號）、臺南縣警察局歸仁分局
    尿液採驗作業管制紀錄清冊及臺南縣警察局永康分局送驗尿
    液編號與真實姓名對照表編號名冊各一紙附卷可稽，被告上
    揭自白核與事實相符無訛。另被告前因施用毒品案件，經本
    院以九十五年度毒聲字第五四五號裁定送觀察勒戒後，因認
    有繼續施用毒品傾向，經本院以九十六年度毒聲字第一四四
    號裁定令入戒治處所施以強制戒治，於九十七年一月十四日
    停止強制戒治釋放出所，於九十七年三月十一日期滿執行完
    畢乙情，亦有臺灣高等法院被告前案紀錄表附卷足憑。綜上
    所述，本件事證明確，被告施用第一級毒品海洛因、第二級
    毒品安非他命之犯行，堪以認定，應依法論科。
三、按海洛因、安非他命分別係毒品危害防制條例第二條第二項
    第一款、第二款所明定之第一、二級毒品，禁止非法持有及
    施用。故核被告所為，係犯毒品危害防制條例第十條第一項
    、第二項之施用第一級毒品罪及施用第二級毒品罪，其施用
    前持有第一級毒品海洛因與第二級毒品安非他命之低度行為
    ，已為其進而施用之高度行為所吸收，均不另論罪。被告所
    犯上述三罪間，犯意個別行為互殊，應分論併罰。又被告有
    如事實欄所載有期徒刑執行完畢之前科記錄，此有臺灣高等
    法院被告前案紀錄表可稽，其受有期徒刑之執行完畢，五年
    以內再故意犯本件有期徒刑以上三罪，均屬累犯，應依刑法
    第四十七條第一項之規定均加重其刑。爰審酌被告之犯罪動
    機、目的、手段及曾因施用毒品案件，經強制戒治程序後，
    仍再犯本件之罪，顯見其毫無悔意，戒癮之意志力極為薄弱
    ，惟念及其施用毒品之犯行，在本質上尚屬戕害自身身心健
    康之行為，且能坦承犯行，犯罪後之態度尚佳等一切情狀，
    量處如主文之刑，並定其應執行刑，以資懲儆。
據上論斷，應依刑事訴訟法第二百七十三條之一條第一項、第二
百九十九條第一項前段，毒品危害防制條例第十條第一項、第二
項，刑法第十一條前段、第四十七條第一項、第五十一條第五款
，判決如主文。
本案經檢察官甲○○到庭執行職務。
中    華    民    國    98    年    3     月    11    日
                  刑事第五庭    法  官  張瑛宗
以上正本證明與原本無異。
如不服本判決應於收受本判後10日內向本院提出上訴書狀，並應
敘述具體理由。其未敘述上訴理由者，應於上訴期間屆滿後20日
內向本院補提理由書狀（均須按他造當事人之人數附繕本）「切
勿逕送上級法院」。
                                書記官  蔡志賢
中    華    民    國    98    年    3     月    11    日
附錄本案論罪科刑法條：
毒品危害防制條例第10條
施用第一級毒品者，處 6 月以上 5 年以下有期徒刑。
施用第二級毒品者，處 3 年以下有期徒刑。


司法院資訊處製作；財團法人民間司法改革基金會備份。
